---
title: "Preparacion de datos"
output: html_notebook
---
##Carga de Paquetes
```{r}
library(ggplot2)
library(tidyr)
library(dplyr)
library(caret)
```

##Especificacion del Dataset
>
1. X - coordenada espacial del eje x dentro del mapa del parque de Montesinho: 1 to 9 
2. Y - coordenada espacial del eje y dentro del mapa del parque de Montesinho: 2 to 9 
3. month - mes del anio: 'jan' to 'dec' 
4. day - dia de la semana: 'mon' to 'sun' 
5. FFMC - indice FFMC del sistema FWI: 18.7 to 96.20 
6. DMC - indice DMC del sistema FWI: 1.1 to 291.3 
7. DC - indice DC del sistema FWI: 7.9 to 860.6 
8. ISI - indice ISI del sistema FWI: 0.0 to 56.10 
9. temp - temperatura en grados Celsius: 2.2 to 33.30 
10. RH - humedad relativa en %: 15.0 a 100
11. wind - velocidad del viento en km / h: 0.40 a 9.40 
12. rain - lluvia exterior en mm / m2: de 0.0 a 6.4 
13. area - el area quemada del bosque (en ha): 0.00 a 1090.84

###Carga de Datos
```{r}
datos<- read.csv("/home/rstudio/ProyectoFinal/dataset/forestfires.csv",stringsAsFactors = FALSE,check.names = FALSE)
datos
```

###Muestreo
```{r}
id_muestreo = sample(1:NROW(datos), NROW(datos)*0.8)
##dataset de entrenamieno (80%)
entrenamiento = datos[id_muestreo,]
entrenamiento
##dataset de validacion
validacion=datos[-id_muestreo,]
```

###Imputacion de datos
```{r}
datosInput <- sapply(datos, function(x) ifelse(is.na(x),mean(as.double(x),na.rm = T),x))
datosInput <- as.data.frame(datosInput)
datosInput
```
##Eliminacion de outliers 
```{r}
remove_outliers <- function(x) {
  qnt <- quantile(x, probs=c(.25, .75), na.rm = TRUE)
  H <- 1.5 * IQR(x, na.rm = TRUE)
  y <- x
  y[x < (qnt[1] - H)] <- NA
  y[x > (qnt[2] + H)] <- NA
  y
}
remove_outliers2<-function(x){
  datacol <- as.double(as.character(x))
  x<- remove_outliers(datacol)
  x
}
datosInput$temp<- remove_outliers2(datosInput$temp)
datosInput$RH<- remove_outliers2(datosInput$RH)
datosInput$wind<- remove_outliers2(datosInput$wind)
datosInput$rain<- remove_outliers2(datosInput$rain)
datosInput$area<- remove_outliers2(datosInput$area)

datosLimpios = na.omit(datosInput)
datosLimpios
write.csv(datosLimpios,"/home/rstudio/ProyectoFinal/dataset/datosLimpios.csv",row.names = FALSE)
```

