---
title: "Transformacion y Exploracion"
output: html_notebook
---
##Carga de Paquetes
```{r}
library("dplyr")
library("ggplot2")
library("stringr")
library("lubridate")
library("tidyr")
```

##Especificacion del Dataset
>
1. X - coordenada espacial del eje x dentro del mapa del parque de Montesinho: 1 to 9 
2. Y - coordenada espacial del eje y dentro del mapa del parque de Montesinho: 2 to 9 
3. month - mes del anio: 'jan' to 'dec' 
4. day - dia de la semana: 'mon' to 'sun' 
5. FFMC - indice FFMC del sistema FWI: 18.7 to 96.20 
6. DMC - indice DMC del sistema FWI: 1.1 to 291.3 
7. DC - indice DC del sistema FWI: 7.9 to 860.6 
8. ISI - indice ISI del sistema FWI: 0.0 to 56.10 
9. temp - temperatura en grados Celsius: 2.2 to 33.30 
10. RH - humedad relativa en %: 15.0 a 100
11. wind - velocidad del viento en km / h: 0.40 a 9.40 
12. rain - lluvia exterior en mm / m2: de 0.0 a 6.4 
13. area - el area quemada del bosque (en ha): 0.00 a 1090.84

###Carga de Datos
```{r}
datos<- read.csv("/home/rstudio/ProyectoFinal/dataset/datosLimpios.csv",stringsAsFactors = FALSE,check.names = FALSE)
datos
```
## 1. Promedio de area afectada por incendios
```{r}
promAreaAfectada<-function(){
  x <- datos %>% summarise(promedio=mean(area)) 
    return(x)
}
promAreaAfectada()
```
## 2. Area total del bosque que ha sido afectado por los incendios
```{r}
promTotalAreaAfectada<-function(){
  x <- datos %>% summarise(areaAfectada=sum(area)) 
    return(x)
}
promTotalAreaAfectada()
```
## 3. Numero de incendios por mes
```{r}
numeroIncendiosxMes<-function(mesP){
  x <- datos %>% filter(str_detect(month,mesP)) %>% group_by(month) %>% summarise(cantidad=n()) 
    return(x)
}
numeroIncendiosxMes("")
```

## 4. Promedio de temperatura de los incendios por mes
```{r}
temperaturaxMes<-function(mesP){
  x <- datos %>% filter(str_detect(month,mesP)) %>% group_by(month) %>% summarise(temperatura = mean(temp))
    return(x)
}
temperaturaxMes("")
```
## 5. Las 5 primeras coordenadas que han presentado mas incendios
```{r}
Top5Coordenadas<-function(){
  x <- datos %>% group_by(X,Y) %>% summarise(cantidad = n()) %>% arrange(desc(cantidad)) %>% head(5)
    return(x)
}
Top5Coordenadas()
```
## 6. Los 10 incendios mas grandes (ha)
```{r}
Top10Incendios<-function(){
  x <- datos %>% select(c(X,Y,month,RH,area))  %>% arrange(desc(area)) %>% head(10)
    return(x)
}
Top10Incendios()
```
## 7. Mes en el que se presento mayor cantidad de incendios
```{r}
mesMayorIncendio<-function(){
  x <- datos %>% group_by(month) %>% summarise(cantidad=n()) %>% arrange(desc(cantidad)) %>% head(1)
    return(x)
}
mesMayorIncendio()
```
## 8. Meses en los que se encuentran el top 10 de areas afectadas
```{r}
MesesTop10Incendios<-function(){
    x <- Top10Incendios() %>% group_by(month) %>% summarise(cantidad=n()) %>% arrange(desc(cantidad))
    return(x)
}
MesesTop10Incendios()
```
## 9. Zonas cuya humedad relativa sea mayor a la media donde el area afectada este en el Top10
```{r}
ZonasHumedasTop10<-function(){
    x <- Top10Incendios() %>% select(c(X,Y,RH)) %>% filter(RH>mean(RH))
    return(x)
}
ZonasHumedasTop10()
```
## 10. 2 temperaturas mas altas por mes
```{r}
top2TemperaturaxMes<-function(){
  x <- datos %>% group_by(month,temp) %>% summarise(cantidad=n()) %>% top_n(2, temp) %>% arrange(desc(cantidad))
  return(x)
}
top2TemperaturaxMes()
```
## Exploracion de datos
```{r}
plot(datos$DMC,datos$DC)
plot(datos$temp,datos$RH)
```