---
title: "Modelo de regresion"
output: html_notebook
---

##Carga de Paquetes
```{r}
library(dplyr)
library(ggplot2)
library(stringr)
library(lubridate)
library(tidyr)
```

##Especificacion del Dataset
>
1. X - coordenada espacial del eje x dentro del mapa del parque de Montesinho: 1 to 9 
2. Y - coordenada espacial del eje y dentro del mapa del parque de Montesinho: 2 to 9 
3. month - mes del anio: 'jan' to 'dec' 
4. day - dia de la semana: 'mon' to 'sun' 
5. FFMC - indice FFMC del sistema FWI: 18.7 to 96.20 
6. DMC - indice DMC del sistema FWI: 1.1 to 291.3 
7. DC - indice DC del sistema FWI: 7.9 to 860.6 
8. ISI - indice ISI del sistema FWI: 0.0 to 56.10 
9. temp - temperatura en grados Celsius: 2.2 to 33.30 
10. RH - humedad relativa en %: 15.0 a 100
11. wind - velocidad del viento en km / h: 0.40 a 9.40 
12. rain - lluvia exterior en mm / m2: de 0.0 a 6.4 
13. area - el area quemada del bosque (en ha): 0.00 a 1090.84

###Carga de Datos
```{r}
datos<- read.csv("/home/rstudio/ProyectoFinal/dataset/forestfires.csv",stringsAsFactors = FALSE,check.names = FALSE)
datos
```
## Exploracion de datos
```{r}
plot(datos,xlim=c(0,100),ylim=c(0,100))
plot(datos$DMC,datos$DC)
```

#Regresiones lineales
```{r}
x<-datos$DMC
y<-datos$DC
dt=data.frame(x,y)
vx=c(18,30,40,60,80)
regresion <- function(dt,vx){
  lista <- NULL
  x=dt$x
  y=dt$y
  sumX=sum(x)
  sumY=sum(y)
  prodXY=sum(x*y)
  promX=mean(x)
  dt$x2=x^2
  dt$y2=y^2
  x2=sum(x^2)
  y2=sum(y^2)
  
  promY<-mean(y)
  #calculo de la covarianza
  cov = (prodXY/length(x))-(promX*promY)
  #calculo de las desviacion estandar x, y
  dx=sqrt((x2/length(x))-promX^2)
  dy=sqrt((y2/length(y))-promY^2)
  #coeficiente de correlacion de Pearson
  r=cov/(dx*dy)
  #generando recta regresional
  vy=promY+(cov/dx^2)*(vx-promX)
  lista[[1]]<-dt #dt entrenamiento
  lista[[2]]<-vx #datos de validacion
  lista[[3]]<-vy #datos predecidos
  lista[[4]]<-r  #coeficiente de correlacion de Pearson
  return (lista)
}

modelo <- lm(DC ~ DMC, data = datos)
DCs <- predict(modelo,datos) #Valores Predichos
b0 <- round(modelo$coefficients[1],2)
b1 <- round(modelo$coefficients[2],2)
qplot(x = DMC, y = DC,data = datos, 
      main = "Duff Moisture Code vs Drought Code", xlab = "Duff Moisture Code (DMC)",
      ylab = "Drought Code (DC)", geom = c("point")) + geom_line(aes(y=DCs), lwd = 1.2, color = 4) +
  geom_text(x = 100, y = 1000, aes(label = paste("DC^", " = ", b0, " + ", b1, "*","DMC")))
```

